臺灣高等法院民事判決　　　　　　　　 99年度上易字第548號
上　訴　人　強訊郵通股份有限公司
法定代理人　宋志文
訴訟代理人　李永裕律師
複 代理 人　陳力揚律師
被 上訴 人　鑫揚發實業有限公司
法定代理人　洪秀珠
訴訟代理人　蔡文彬律師
　　　　　　游敏傑律師
上列當事人間給付投遞費事件，上訴人對於中華民國99年4 月21
日臺灣臺北地方法院98年度訴字第1119號第一審判決，提起上訴
，本院於100年1月11日言詞辯論終結，判決如下：
    主      文
上訴駁回。
第二審訴訟費用由上訴人負擔。
    事實及理由
一、上訴人起訴主張：伊於民國（下同）97年3至6月間與被上訴
    人訂立印刷品、文宣封裝投遞契約，由伊承攬被上訴人「傘
    型文宣」、「元大尊榮季刊」及「台新銀行典藏郵樂」之封
    裝投遞，報酬分別為新台幣（下同）103,254元、127,768元
    及30萬元，合計531,022元， 伊已依約完成上開封裝投遞工
    作，被上訴人竟拒不付款，爰依上開承攬契約請求被上訴人
    給付531,022元， 及自支付命令送達翌日起至清償日止，按
    週年利率百分之5計算之利息。
二、被上訴人則以：上訴人未依約完成「台新銀行典藏郵樂」印
    刷品之投遞工作，致伊已受領訴外人三吉興業股份有限公司
    （下稱三吉興業公司 ）給付之印刷費，遭請求返還536,866
    元，並喪失16,478元投遞費用之獲利，經抵銷後，上訴人已
    無剩餘之報酬可供請求等語，資為抗辯。
三、原審對於上訴人之請求，判決：上訴人之訴及假執行之聲請
    均駁回。上訴人不服，提起上訴，聲明：(一)原判決廢棄。(二)
    上開廢棄部分，被上訴人應給付上訴人531,022 元，及自98
    年3月6日起至清償日止， 按週年利率百分之5計算之利息。
    被上訴人則聲明：上訴駁回。
四、兩造不爭執事項（見本院卷第42-43頁）：
  (一)兩造於97年3月至6月間簽訂印刷品、文宣封裝投遞契約：
    1.上訴人承攬被上訴人「傘型文宣」之封裝投遞，報酬103,
      254元；「元大尊榮季刊」之封裝投遞，報酬127,768元。
      上訴人已完成該等投遞工作，被上訴人未給付任何款項。
    2.台新銀行於97年5 月間，委託訴外人三吉興業公司印刷、
      裝封、投遞「台新銀行典藏郵樂」文宣20萬份。三吉興業
      公司將該業務轉包予被上訴人公司，約定印刷費為72萬元
      、封裝投遞費32萬元（其中印刷費72萬元已全數支付，封
      裝投遞費則未給付）。被上訴人於97年5 月30日再轉由上
      訴人封裝投遞，另約定報酬為30萬元。被上訴人於97 年5
      月30日至6月2日陸續交付該文宣， 上訴人則於6月3日至8
      日進行投遞。
  (二)台新銀行員工張鈞瑋自97年6 月25日起以電子郵件告知上訴
    人，該公司所設種子會員均未收受「台新銀行點藏郵樂」，
    並於同年月27日、7月3日分別提供1至3人之具體名單，要求
    上訴人清查、說明。上訴人轉請收件人所在單位查詢結果，
    左營投遞課於97年7月4日表示尚待追蹤，南港投遞課表示確
    有投送。
  (三)上訴人封裝投遞「台新銀行點藏郵樂」後，台新銀行共獲得
    530筆收件客戶回應，銷貨金額約為519,103元，回應比率0.
    265％，遠低於通常1％以上之回應比率；台新銀行為瞭解執
    行成效，對列載在該次收件人名單中之30名公司員工（17名
    居住在臺北市，10名居住在新北市，基隆市、高雄市、臺中
    市各1名 ）進行調查，均表示未收受上訴人投遞之「台新銀
    行點藏郵樂」印刷品（見原審卷第93- 97頁台新銀行台新行
    銷特店字第09800000026號函）。
五、上訴人主張被上訴人應依兩造間印刷品、文宣封裝投遞契約
    契約給付報酬531,022 元；被上訴人則執前詞置辯。茲分述
    如下：
  (一)關於「傘型文宣」、「元大尊榮季刊」之封裝投遞部分：
    上訴人主張：伊承攬被上訴人「傘型文宣」之封裝投遞，報
    酬103,254 元；「元大尊榮季刊」之封裝投遞，報酬127,76
    8 元，上訴人已完成該等投遞工作，被上訴人尚未給付任何
    款項等語；被上訴人對此不爭執（見兩造不爭執事項(一)1.）
    ，應可採信。
  (二)關於「台新銀行點藏郵樂」之封裝投遞部分：
    1.上訴人主張：伊承攬被上訴人「台新銀行點藏郵樂」之封
      裝投遞，報酬30萬元，被上訴人對此不爭執，固可採信。
    2.上訴人主張：伊業已依約完成20萬份「台新銀行點藏郵樂
      」印刷品封裝投遞工作，雖據提出收件工作單、包裝工作
      單、大車運輸轉運清單、領件紀錄表、內部往來聯絡單、
      投遞稽查日報表等影本（見原審卷第112-117頁 ）為證；
      惟被上訴人仍予否認。本院查：
      (1)按稱承攬者，謂當事人約定，一方為他方完成一定工作
        ，他方俟工作完成，給付報酬之契約，民法第490 條第
        1 項定有明文。次按當事人主張有利於己之事實者，就
        其事實有舉證之責任。但法律別有規定，或依其情形顯
        失公平者，不在此限，民事訴訟法第277 條定有明文。
        本件上訴人主張其業已依約完成20萬份「台新銀行點藏
        郵樂」印刷品之封裝投遞工作，應就此有利之事實，負
        舉證責任。上訴人主張本件係以普通方式投遞，非如掛
        號方式投遞時，除寄件人領有交寄執據外，收件人於收
        執時亦須親自簽名或蓋章之情況有別，且二者之郵寄報
        酬及免費查詢服務均有顯著差別，如要求上訴人應就本
        件普通方式投遞郵件已為送達之事實負舉證責任，無異
        要求上訴人變相提供事後之追查服務，此與普通方式投
        遞之本質矛盾，應依兩造間關於普通方式投遞之契約約
        定，將舉證責任倒置，由被上訴人就系爭郵件未完成投
        遞工作乙節負舉證之責云云，不足採信，合先敘明。
      (2)上訴人提出上訴人公司自行製作，開單日期97年5 月30
        日之「收件工作單」，一式4 聯，記載「客戶名稱：鑫
        揚發（00000000），收件日期97年5月30日上午 ，產品
        類別：印刷品，工作內容：普通、包裝，收費說明：待
        審件後說明」係上訴人內部由名為「雅欣」之人經辦，
        轉呈主管「楊文錐」核准之憑據，有該收件工作單可憑
        （見原審卷第112頁）。該上訴人於「97年5月30日」開
        單，記載收件日期「97年5月30日上午」，「收費：待
        審件後說明」之收件工作單，僅能證明上訴人於是日收
        受「鑫揚發」（即被上訴人）交付之「印刷品」，工作
        內容為「普通（郵送）、包裝」，尚不足以證明其收件
        之「台新銀行點藏郵樂」之封裝投遞工作業已完成。
      (3)上訴人提出上訴人公司製作，開單日期97年5 月30日之
        「新店營業所包裝工作單」記載客「客戶名稱：鑫揚發
        （即被上訴人）， 收件日期97年5月30日上午，郵件類
        別：印刷品、普通，項目及數量：點藏郵樂20萬、名單
        20 萬，包裝方式：封口、貼名條（自黏）、 塑膠信封
        、餘料退回客戶，業助說明：機械全封（裝貼封），包
        裝說明 ：機械全封1入貼、共200000件、每件0.08元，
        實際完成日6/4、 包裝廠新店包裝廠、完成總數200000
        」係上訴人內部由名為「雅欣」之人經辦轉呈主管，嗣
        由包裝「蔡能通6/4」 簽具之憑據，有該包裝工作單可
        憑（見原審卷第112頁反面 ）。上訴人製作上開之包裝
        工作單僅能證明上訴人收受被上訴人交付之「點藏郵樂
        20萬」後，於「6月4日」於新店包裝廠包裝完成，尚不
        足以證明其收件之「台新銀行點藏郵樂」之投遞工作業
        已完成。
      (4)上訴人提出上訴人公司於97年6月4日製作之三投人員領
        件紀錄表， 記載「件數：002郵務士小區27計件人員『
        邱』 郵務士蔡國華、004郵務士小區50計件人員『邱』
        郵務士朱明賢 、005郵務士小區20計件人員『邱』郵務
        士林順斌 、007郵務士小區61計件人員『邱』郵務士鄭
        志宏 、008郵務士小區69計件人員『邱』郵務士林財德
        、009郵務士小區18計件人員『邱』 郵務士林財銘；97
        年6月5日之三投人員領件紀錄表，記載「49郵務士小區
        4計件人員『邱』郵務士許甘泉」外， 別無尚已投遞「
        台新銀行點藏郵樂」之記載，有該三投人員領件紀錄表
        可證（見原審卷第第114頁-反面），該等文件無任何有
        關與本件投遞工作之相關記載，自亦不足以證明「台新
        銀行點藏郵樂」之投遞工作業已完成。
      (5)上訴人提出之上訴人公司於98年10月19日製作之營業所
        大車運輸轉運清單，係上訴人公司台南營業所於「98年
        10月19日」運送麻袋等工作內容之表單，其上既無投遞
        「台新銀行點藏郵樂」之記載，與前述97年5 月30日收
        件，於97年6月4日於新店包裝廠包裝完成之時間已有一
        年餘之差距，核應與本案無關。
      (6)上訴人提出之上訴人公司內部往來聯絡單係承辦人員張
        雅欣於97年6月2日製作，收文單位為各地聯絡窗口，「
        主旨：鑫揚發-台新銀行（點藏郵樂 ）投遞注意事項，
        說明：客戶名稱鑫揚發-台新銀行（點藏郵樂 ），郵件
        種類印刷品，數量20萬，於5/30-6/2日全數進件，6/ 1
        日開始包裝，6/3日起陸續到各投遞單位，預計6/4日包
        裝完畢，內附測試名單，故請各投遞單位注意投遞品質
        ，如有疑問請聯繫新店營業所」，有內部往來聯絡單可
        憑（見原審卷第115頁 ）。該內部往來聯絡單係於「台
        新銀行點藏郵樂」「97年6月4日」完成包裝前之「97年
        6月2日」所製作，自亦不能證明「台新銀行點藏郵樂」
        之投遞工作業已完成。
      (7)上訴人提出上訴人公司台中營業所梧棲投遞課、台東營
        業所台東投遞課、台南營業所歸仁投遞課、嘉義營業所
        朴子投遞課分別於97年6月5日、6日、7日 、9日製作之
        投遞稽查日報表，雖計有15份寄件人為台新銀行之記載
        ，但該等日報表係上訴人公司自行製作之內部文件，且
        僅有投遞15份之記載，與本件應投遞20萬件之數量相差
        甚遠，實不足採為「台新銀行點藏郵樂」20萬件印刷品
        業已完成投遞之證明。
      (8)參以，上訴人封裝投遞「台新銀行點藏郵樂」後，台新
        銀行為瞭解執行成效，對列載在該次收件人名單中之30
        名公司員工（17名居住在臺北市，10名居住在新北市，
        基隆市、高雄市、臺中市各1名 ）進行調查，均表示未
        收受上訴人投遞之「台新銀行點藏郵樂」印刷品，此據
        證人即台新銀行信用卡事業處員工張鈞瑋證述屬實，且
        有張鈞瑋製作之廣告文宣投遞狀況確認表可憑（見原審
        卷第70-71頁）；且經統計台新銀行共獲得530筆收件客
        戶回應，銷貨金額約為519,103元，回應比率0.265％（
        回應筆數/遞送手冊總數)，有台新銀行98年10月26日台
        新行銷特店字第09800000026號函可證（見原審卷第93-
        97頁 ）；本件回應率遠低於通常1％以上之回應比率，
        復為兩造所不爭執（見不爭執事項(三)），益徵上訴人並
        未依約完成20萬份「台新銀行點藏郵樂」之投遞工作。
    3.上訴人再主張：依兩造契約關於「免費補寄服務：凡經收
      件人反應未收到郵件或宅配件，而客戶認為有補寄之必要
      ，將提供免費補送服務乙次。」之約定，縱使被上訴人認
      本件有未完成郵件投遞之情事，依約應請求上訴人提供郵
      件補寄服務，而非逕為拒絕給付報酬，否則如謂任一交寄
      人以未收到郵件為由，即得要求上訴人證明完成投遞後始
      給付報酬，豈非使「普通郵件」變相成為「掛號郵件」云
      云。惟上訴人所述「免費補寄服務」僅係上訴人公司網頁
      所載「完善售後服務」之一部而已，且該售後服務仍需以
      上訴人業已完成郵件之寄送為前提，但上訴人未能舉證證
      明業已完成本件投遞工作，詳如前述，則其據此單方面「
      售後服務」之意思表示，主張被上訴人僅能請求再為補送
      ，不得拒絕給付報酬云云，非可採信。
    4.上訴人又主張：伊至少已完成系爭郵件1/4-1/5 之投遞工
      作乙節；被上訴人亦同意本件之投遞率為25% （即1/ 4）
      等語（見本院卷第74頁、第85頁反面），足認上訴人主張
      20萬件「台新銀行點藏郵樂」之投遞工作，已完成1/4 為
      可採。次按報酬應於工作交付時給付之，無須交付者，應
      於工作完成時給付之。工作係分部交付，而報酬係就各部
      分定之者，應於每部分交付時，給付該部分之報酬，民法
      第505 條定有明文。本件封裝投遞契約之數量為20萬件，
      每件均有獨立寄送之地址，且兩造約定每一單價1.43元，
      數量20萬， 金額285714元，稅額14286元，合計30萬元，
      有上訴人提出之配送單為證（見原審卷第24頁），足認本
      件20萬件印刷品均係可單獨完成之工作，是上訴人主張被
      上訴人應按比例給付此部分之工作報酬1/4即75000元，即
      可採信。
  (三)據上，上訴人主張其已完成「傘型文宣」、「元大尊榮季刊
    」之封裝投遞工作；「台新銀行點藏郵樂」20萬份之封裝投
    遞工作，完成1/4，得請求「傘型文宣」報酬103,254元、「
    元大尊榮季刊」報酬127,768元及「台新銀行點藏郵樂」報
    酬75,000元，合計306,022元部分，於法有據；其餘部分，
    於法即屬無據。
  (四)被上訴人可否以上訴人未依約完成20萬件「台新銀行典藏郵
    樂」之投遞，致遭三吉興業公司請求返還已支付之印刷費53
    6,866 元，並喪失16,478元投遞費用之獲利，抵銷上述其應
    支付之報酬？
    1.按民法第226 條因可歸責於債務人之事由，致給付不能者
      ，債權人得請求賠償損害。前項情形，給付一部不能者，
      若其他部分之履行，於債權人無利益時，債權人得拒絕該
      部之給付，請求全部不履行之損害賠償；因可歸責於債務
      人之事由，致為不完全給付者，債權人得依關於給付遲延
      或給付不能之規定行使其權利，因不完全給付而生前項以
      外之損害者，債權人並得請求賠償；二人互負債務，而其
      給付種類相同，並均屆清償期者，各得以其債務，與他方
      之債務，互為抵銷，民法第226條、第227條、第334條第1
      項前段分別定有明文。
    2.被上訴人抗辯：伊交付上訴人20萬份「台新銀行點藏郵樂
      」印刷品，上訴人不完全給付，僅完成1/4 之封裝投遞工
      作等語，詳如前述，應可採信。則被上訴人主張其得依據
      民法第227 條規定，請求上訴人依給付不能之規定，賠償
      損害，即屬有據。至於被上訴人請求賠償之各項損害，應
      否准許，分述如下：
      (1)被上訴人抗辯：伊承攬三吉興業公司有關本件「台新銀
        行點藏郵樂」之業務，約定印刷費為72萬元、封裝投遞
        費32萬元（其中印刷費72萬元已全數支付），因上訴人
        未完成全部投遞工作，致三吉興認定本件投遞率為17.6
        09%，伊應退還已給付之印刷費593,215元〔720000×（
        1- 0.17609）=593215〕，並僅同意支付投遞費56,3 48
        元（320000×0.17609=56348），應返還536,866元；伊
        原可獲利投遞費用2萬元之利益〔32萬元-30萬元（被上
        訴人此部分應支付上訴人之投遞費）=2萬元〕，因三吉
        興認投遞率僅17.609%，致伊未獲16,478元之投遞費〔
        20000×（1-0.17609）=16478〕等語，業據提出協議書
        為證（見本院卷第82頁），並經三吉興業公司贈品部員
        工曾淑玲證述明確（見本院卷第86頁），上訴人對該應
        賠償之金額復不爭執（見本院卷第86頁反面），應可採
        信。
     (2)上訴人雖主張：被上訴人未退還上開金額前，未受有任
       何損害，不得主張抵銷云云。然，被上訴人既因本件不
       完全給付遭三吉興業公司追償債務不履行責任，負有返
       還三吉興業公司593215之債務，該債務足使被上訴人現
       存財產減少，則其受有損害即可認定，是上訴人主張被
       上訴人未實際支付該金額，未受有損害云云，非可採信
       。
      (3)據上，被上訴人抗辯其因上訴人不完全給付所受之損害
        為609,693元（593215+16478 =609693），為可採信。
        惟，被上訴人陳明其原應退還之印刷費593,215，因三
        吉興另給付投遞費56,379元，其僅需退還536,866元，
        僅請求抵銷所受應退還印刷費536,866元及未獲投遞費
        利益16,478元（見本院卷第86頁反面），合計553,344
        元，於法應屬有據。
    3.上訴人再主張：伊代位被上訴人提出時效抗辯，被上訴人
      無須再向三吉興業公司為給付，被上訴人實際亦未受有損
      害，不得主張抵銷云云；被上訴人則抗辯：上訴人不得代
      伊提出時效抗辯；伊已於98年6 月底與三吉興業公司達成
      賠償金額之協議，三吉興業公司之請求權未逾時效等語。
      查：
      (1)按債務人怠於行使其權利時，債權人因保全債權，得以
        自己名義行使其權利，為民法第242 條前段所明定。此
        項代位權行使之範圍，就同法第243 條但書規定旨趣推
        之，並不以保存行為為限，凡以權利之保存或實行為目
        的之一切審判上或審判外之行為，諸如假扣押、假處分
        、聲請強制執行、實行擔保權、催告、提起訴訟等，債
        權人皆得代位行使（最高法院69年台抗字第240號判例
        要旨參照）。又消滅時效完成之抗辯權即拒絕給付之抗
        辯權乃權利之一種，如債務人對於債權人怠於行使此項
        抗辯權時，非不得由他債權人代位行使（最高法院99年
        度台上字第1107號判決參照）。至於債權人基於民法第
        242條規定行使債務人之權利時，第三債務人對於債權
        人固與對於債務人同，得以對於債務人之一切抗辯對抗
        債權人。然此非謂第三債務人即得代位債務人行使債務
        人得對債權人主張之抗辯權，亦即債權人代位行使債務
        人對第三債務人之權利時，債權人對債務人之債權是否
        已罹於時效，僅債務人得依民法第144條第1項行使拒絕
        給付之抗辯權外，第三債務人不得對債權人代位債務人
        行使該債務人得對債權人主張之抗辯權（最高法院97年
        度台上字第1375號判決參照），惟此係因第三債務人並
        非該債務人之「債權人」，自不能代位該債務人行使第
        144條第1項拒絕給付之抗辯權。被上訴人抗辯上訴人不
        得基於債權人之地位代位行使民法第144條第1項拒絕給
        付之抗辯權，尚有誤會。
      (2)上訴人主張：三吉興業公司雖於98年6 月23日以存證信
        函請求被上訴人返還536,866 元之報酬，惟未起訴請求
        ，依民法第514條第1項規定，三吉興業公司之損害賠償
        請求權已罹於消滅時效，伊係被上訴人就本件承攬報酬
        之債權人， 已代位上訴人於99年7月19日以律師函代位
        被上訴人對三吉興業公司行使時效抗辯權云云，雖據提
        出律師函及收件回執影本為證（見本院卷第51-53頁 ）
        。惟：
        按定作人之瑕疵修補請求權、修補費用償還請求權、
          減少報酬請求權、損害賠償請求權或契約解除權，均
          因瑕疵發見後一年間不行使而消滅，民法第514 條第
          1 項定有明文。是定作人就承攬工作之「瑕疵修補請
          求權」；承攬人未於期限內修補，定作人自行修補之
          「修補費用償還請求權」；承攬人未於期限內修補或
          修補過鉅拒絕修補時，定作人得請求之「減少報酬請
          求權」；除上開三請求權之外之「損害賠償請求權或
          契約解除權」，自瑕疵發見後一年間不行使而消滅。
          如非屬上開各種權利之請求權，自無該條項因瑕疵發
          見後一年間不行使而消滅之適用。
        本件係由三吉興業公司將關於20萬份「台新銀行點藏
          郵樂」之印刷、封裝、投遞工作交予被上訴人；被上
          訴人印製後，將20萬份「台新銀行點藏郵」之封裝、
          投遞工作交予上訴人，惟上訴人僅投遞完成1/4 ，構
          成不完全給付之債務不履行，詳如前述；三吉興業公
          司於98年6 月23日寄予被上訴人之存證信函亦載為「
          …乙方（即被上訴人）未『確實履行』，甲方（即三
          吉興業公司）因而於民國98年5 月14日寄發存證信函
          ，請求賠償1,099,656 元，經乙方反映金額不合理並
          念及雙方情誼，故同意將請求金額減為72萬元（已支
          付72萬元應返還甲方）+ 投遞費用32萬元，依82.391
          ％比例計算（因僅達平均預期目標17.069% ），印刷
          費賠償金額為593,215 元，並僅同意支付56,349元之
          投遞費用，因此乙方應再支付甲方536,866 元…」，
          有該存證信函可憑（見原審卷第73頁），上訴人未完
          成投遞工作，三吉興業公司亦以被上訴人未依約履行
          投遞而請求賠償，核均非三吉興業公司對其與被上訴
          人約定印刷、封裝、投遞20萬份「台新銀行點藏郵樂
          」之業務，因該工作有「瑕疵」而行使「瑕疵修補請
          求權」、「修補費用償還請求權」、「減少報酬請求
          權」以及因該瑕疵所生之「損害賠償請求權或契約解
          除權」，自無一年短期時效適用之問題。是上訴人主
          張三吉興業公司於「98年6月23日 」對被上訴人為本
          件請求後，迄於上訴人於「99年7月19日 」以律師函
          代位被上訴人對三吉興業公司行使時效抗辯權時，已
          生消滅時效得拒絕給付之效果云云，非可採信。
      4.據上，被上訴人抗辯其對上訴人有553,344 元不完全給
        付之損害賠償請求權，經抵銷其應給付上訴人之報酬30
        6,022 元後，上訴人已無任何報酬可供請求，堪可採信
        。
六、綜上所述，上訴人主張其已完成「傘型文宣」、「元大尊榮
    季刊」之封裝投遞工作；「台新銀行點藏郵樂 」20萬份1/4
    之投遞工作，合計報酬306,022 元部分，堪可採信，其餘部
    分，不可採信；被上訴人抗辯其對上訴人有553,344 元不完
    全給付之損害賠償請求債權可供抵銷，經抵銷後，上訴人已
    無任何報酬可供請求，亦可採信。則上訴人依據承攬關係，
    請求被上訴人給付531,022 元，及自支付命令送達翌日即98
    年3月6日起至清償日止， 按週年利率百分之5計算之利息，
    於法無據，不應准許。其假執行之聲請亦失所附麗，應併予
    駁回。原審為上訴人敗訴之判決，及駁回其假執行之聲請，
    並無不合。上訴意旨指摘原判決不當，求予廢棄改判，為無
    理由，應予駁回。
七、本件事證已臻明確，上訴人請求調閱台新銀行與三吉興業公
    司就系爭郵件之印刷、封裝投遞契約，以明「台新銀行與三
    吉興業公司」就系爭郵件印刷及裝封投遞工作之約定部分，
    因該2 人間之契約約定與本件「三吉興業公司與被上訴人」
    、「上訴人與被上訴人」間之投遞契約無關，無調閱之必要
    ；上訴人請求函詢台新銀行就其大宗印刷文宣委託業者投遞
    ，係如何確認業者依約完成投送？是否要求業者提出履約證
    明？又如產生未履約或履約不完全等爭議時，係依何方式解
    決報酬之給付（例如有無請求再次投遞、給付比例報酬或拒
    絕給付報酬）？以明依商業慣例，上訴人應否就本件已完成
    郵件投遞之事實提出證明，以及被上訴人可否以上訴人未完
    成全部投遞工作，拒絕給付投遞報酬部分，因上訴人須就本
    件已完成投遞之事實負舉證責任；上訴人得就已完成工作部
    分請求報酬，均詳如前述，核亦無再予函詢之必要，併此敘
    明；兩造其餘主張及舉證等攻擊防禦方法，核均與判決結果
    不生影響，爰不一一論述。
八、據上論結，本件上訴為無理由，依民事訴訟法第449條第1項
    、第78條，判決如主文。
中    華    民    國    100   年    1     月    25    日
                    民事第十五庭
                        審判長法  官 林恩山
                              法  官 郭松濤
                              法  官 陳雅玲
正本係照原本作成。
不得上訴。
中    華    民    國   100    年    1     月    26    日
                              書記官 潘大鵬